【裁判字號】    98,易,1262
【裁判日期】    980717
【裁判案由】    竊盜
【裁判全文】
臺灣板橋地方法院刑事判決              98年度易字第1262號
公  訴  人  臺灣板橋地方法院檢察署檢察官
被      告  甲○○
上列被告因違犯竊盜案件，經檢察官提起公訴（98年度偵字第10
357 號），本院訊問被告後，被告為有罪之陳述，經告知簡式審
判程序之旨，並聽取當事人之意見後，經本院裁定改依簡式審判
程序，判決如下：
    主  文
甲○○犯刑法第三百二十一條第一項第一、二款之竊盜罪，處有
期徒刑陸月，如易科罰金，以新臺幣壹仟元折算壹日。緩刑貳年
並應支付國庫新臺幣伍萬元，另應向檢察官指定之公益團體、地
方自治團體或社區提供玖拾陸小時之義務勞務，併於緩刑期間付
保護管束。
    事  實
一、甲○○因失業缺錢花用，於民國98年4 月3 日夜間9 時許，
    見其住處鄰宅即臺北縣五股鄉○○路81之12號1 樓之乙○○
    住宅（下稱乙○○住宅）似無人在內，竟基於以踰越乙○○
    住宅門窗於夜間侵入該住宅竊盜之加重竊盜犯意，於同夜9
    時許，先爬入乙○○住宅後陽台，再開啟該後陽台未鎖屬於
    安全設備之窗戶，隨即自該窗戶爬入乙○○住宅內，而侵入
    乙○○住宅，並隨即在該物內，竊取乙○○及其家人所有如
    附表所示之物得手。嗣於同日晚間10時20分許，乙○○及伊
    家人返回上開住宅，甲○○隨即自該住宅逃逸，且因乙○○
    於進入該住宅時聽聞甲○○於逃逸時開啟後陽台後門之聲音
    ，隨即前往後陽台查看，發覺甲○○蹲於鄰宅即臺北縣五股
    鄉○○路81之7 號1 樓之林以正住宅之後陽台，乙○○隨即
    對甲○○大聲質問並為林以正聽聞而出外查看，林以正除即
    通知警衛外並報警處理，經據報前往處理員警當場逮捕，並
    於附表所示之尋獲地點，查獲甲○○竊得之物，始查悉上情
    。
二、案經乙○○訴由臺北縣政府警察局蘆洲分局報告臺灣板橋地
    方法院檢察署檢察官偵查起訴。
    理  由
一、本案被告甲○○所犯係死刑、無期徒刑或最輕本刑為三年以
    上有期徒刑以外之罪，於本院準備程序進行中，被告先就被
    訴事實為有罪之陳述，經本院告知簡式審判程序之旨，並聽
    取公訴人、被告之意見後，由本院依刑事訴訟法第273 條之
    1 第1 項規定裁定進行簡式審判程序。
二、上開事實業據被告甲○○於本院審理中均坦承不諱，核與告
    訴人乙○○於警詢及偵訊中指訴之情節相符，並與證人林以
    正於偵查中證述之情節大致相符，並有現場查獲照片等在卷
    可稽，是被告上開具任意性之自白核與事實相符應堪信實。
    本案事證明確，被告犯行洵堪認定，應予依法論科。
三、按窗戶係屬其他安全設備（最高法院45年台上字第1443號判
    例要旨），核被告甲○○所為，係犯刑法第321 條第1 項第
    1 、2 款之於夜間踰越安全設備侵入住宅竊盜罪。又被告以
    如事實欄二所示之方式侵入乙○○住宅而竊取屋內之乙○○
    及其家人所有如附表所示之物，係以一行為侵害數人之財產
    法益而觸犯數罪名，為想像競合犯。爰審酌被告因其失業缺
    錢花用，即於夜間侵入鄰居住宅內行竊，其所為除侵害他人
    財產權利外，並害及他人住宅安全，更易觸發其他潛在危險
    之虞，所為顯屬非是，公訴人雖請求量處有期徒刑十月，惟
    斟酌被告之前案紀錄、教育程度、經濟狀況、犯案動機、被
    害財物之價值且均已尋獲發還被害人、犯後坦承犯行等一切
    情狀，爰量處如主文所示之刑，並諭知易科罰金之折算標準
    ，以示懲儆。經查，被告前未曾受有期徒刑以上刑之宣告，
    有臺灣高等法院被告全國前案紀錄表在卷可按，其因思慮不
    周，致犯本罪，信其經此追訴審判後，當知警惕而無再犯之
    虞，本院綜合上開各情，認對其宣告之刑以暫不執行為適當
    ，爰依刑法第74條第1 項第1 款規定，宣告緩刑如主文，惟
    斟酌本案之犯罪情節，認仍應予以適當處分，茲依同條第2
    項第4 、5 款規定，命被告向國庫支付如主文所示之金額，
    並命其應向檢察官指定之公益團體、地方自治團體或社區提
    供如主文所示之義務勞務，併依刑法第93條第1 項第2 款規
    定，宣告於緩刑期間付保護管束，以啟自新。
據上論斷，應依刑事訴訟法第273 條之1 第1 項、第299 條第1
項前段，刑法第321 條第1 項第1 、2 款、第55條、第41條第1
項前段、第74條第1 項第1 款、第2 項第4 、5 款、第93條第1
項第2 款，判決如主文。
本案經檢察官黃佳權到庭執行職務。
中    華    民    國    98    年    7     月    17    日
                  刑事第一庭  法  官  陳世旻
以上正本證明與原本無異。
如不服本判決應於收受判決後10日內向本院提出上訴書狀，並應
敘述具體理由。其未敘述上訴理由者，應於上訴期間屆滿後20日
內向本院補提理由書（均須按他造當事人之人數附繕本）「切勿
逕送上級法院」。
                              書記官  洪紹甄
中    華    民    國    98    年    7     月    20    日
┌─────────────────────────────────────────┐
│附表：                                                                            │
├──┬────────────────┬──────────┬──────────┤
│編號│被竊物品                        │裝盛物              │尋獲地點及尋獲情狀  │
├──┼────────────────┼──────────┼──────────┤
│ 一 │液晶電視一台、ＤＶＤ播放器一台、│紙袋（由被告以屋內之│置於乙○○後陽台地板│
│    │跳棋一組                        │紙袋裝盛左列物）    │                    │
├──┼────────────────┼──────────┼──────────┤
│ 二 │皮包一個、藍寶石項鍊一條、金手鍊│左列印有NY標誌之黑色│被告查獲處之臺北縣五│
│    │二條、金胸針一個、絲巾套一個、新│包包（由被告以該包包│股鄉○○路81之7號 一│
│    │台幣現金3,703 元、美金282 元、新│裝盛左列物）        │樓後陽台由被告攜帶身│
│    │加坡幣73元、韓幣34,700 元 、日幣│                    │上                  │
│    │23,1 03 元、義大利幣307 元、法幣│                    │                    │
│    │533 元、加拿大幣2元 、澳大利亞幣│                    │                    │
│    │177 元、泰幣242 元、港幣1,268 元│                    │                    │
│    │、人民幣14元、印尼幣105,000 元、│                    │                    │
│    │馬來西亞幣245 元、印有NY標誌之黑│                    │                    │
│    │色包包                          │                    │                    │
├──┼────────────────┼──────────┼──────────┤
│ 三 │絲襪四條、手電筒一個            │被告口袋（由被告置於│同上                │
│    │                                │口袋內）            │                    │
└──┴────────────────┴──────────┴──────────┘
附錄：本案論罪科刑法條
中華民國刑法
第321 條（加重竊盜罪）
犯竊盜罪而有左列情形之一者，處六月以上、五年以下有期徒刑
：
一、於夜間侵入住宅或有人居住之建築物、船艦或隱匿其內而犯
之者。
二、毀越門扇、牆垣或其他安全設備而犯之者。
三、攜帶兇器而犯之者。
四、結夥三人以上而犯之者。
五、乘火災、水災或其他災害之際而犯之者。
六、在車站或埠頭而犯之者。
前項之未遂犯罰之。


司法院資訊處製作；財團法人民間司法改革基金會備份。
